【裁判字號】    98,交抗,873
【裁判日期】    990206
【裁判案由】    聲明異議
【裁判全文】
臺灣高等法院高雄分院刑事裁定         98年度交抗字第873號
抗  告  人
即受處分人  甲○○
上列抗告人因違反道路交通管理處罰條例聲明異議案件，不服臺
灣高雄地方法院中華民國98年11月19日裁定（98年度交聲字第24
08號），提起抗告，本院裁定如下：
    主  文
原裁定撤銷，發回臺灣高雄地方法院。
    理  由
一、抗告意旨略以：抗告人即受處分人甲○○接獲車號130-CTS
    號重型機車闖紅燈之違規罰單後，確實已依到案日期而於98
    年4 月24日，前往超商繳納新台幣（下同）1,800 元，日後
    因大意而將繳納收據遺失，原審雖依抗告人所提供之超商資
    料函查，但因原審係以本件裁決書所裁罰之4,500 元向超商
    查詢，卻以無抗告人繳款資料為由，裁定駁回聲明異議，為
    此不服原裁定而提起抗告，請撤銷原裁定更為適當之裁定等
    語。
二、原裁定略以:
(一)、原處分意旨略以：異議人所有之車號130-CTS 號重型機車，
    於民國98年2 月10日11時29分許，行經高雄縣鳳山市○○○
    路與光遠路交岔路口時，經警逕行舉發「駕車行經有燈光號
    誌管制之交岔路口闖紅燈」之違規，爰依道路交通管理處罰
    條例第53條第1 項處罰鍰新台幣（下同）4 千5 百元。
(二)、異議意旨略以：異議人因車號130-CTS 號重型機車違規闖紅
    燈經高雄縣交通隊舉證處罰，惟伊已持單於期限內前往超商
    繳款，只是收據現已遺失，為此提出聲明異議云云。
(三)、按汽車駕駛人，行經有燈光號誌管制之交岔路口闖紅燈者，
    處1,800 元以上5,400 元以下罰鍰，道路交通管理處罰條例
    第53條第1 項定有明文。查異議人所有之車號130-CTS 號重
    型機車，於前揭時、地，因行經有燈光號誌管制之交岔路口
    闖紅燈之違規，經警以固定式之科學儀器拍照取得證據，並
    以異議人即機車所有人為被通知人製單逕行舉發等事實，為
    異議人所不爭執，且有採證照片2 張附卷可稽，堪信屬實。
    異議人雖辯稱於收受上開違規通知單後，已持上開違規通知
    單至超商繳納罰鍰結案云云。惟查，異議人本件違規案件，
    經原處分機關查無繳費紀錄，業據原處分機關於本案移送書
    意見書陳述明確，且經本院依異議人所提供之2 址超商地點
    ，分別向萊爾富國際股份有限公司及統一超商股份有限公司
    函查結果，該2 公司均表示查無異議人該張違規案件繳款紀
    錄，有各該公司函文存卷可考，復以異議人未能提出任何足
    以證明其已繳納罰鍰結案之具體事證供本院審酌，其空言辯
    稱於收到上開舉發通知後即持該違規通知單繳納罰鍰結案云
    云，自無足採。
(四)、綜上所述，本件異議人所有車輛之違規事證明確，原處分機
    關依據舉發機關之逕行舉發予以裁罰，核無違誤，異議人猶
    執前詞，聲明異議，為無理由，應予駁回等語。
三、經查：
(一)、抗告人對於其於上開時、地，經警逕行舉發「駕車行經有燈
    光號誌管制之交岔路口闖紅燈」之違規事實，並不爭執，且
    有卷附之高雄縣政府警察局98年3 月25日高縣警交字第NJ00
    00000 號舉發違反道路交通管理事件通知單、採證照片2 張
    可稽（見原審卷第15-16 頁），而此項違規依道路交通管理
    處罰條例第53條第1 項規定，係處1,800 元以上5,400 元以
    下罰鍰，然受舉發人得於應到案日期（98年4 月24日前），
    自動繳納1,800 元之罰鍰，此參上開通知單所載自明。
(二)、原裁定雖以「經本院依異議人所提供之2 址超商地點，分別
    向萊爾富國際股份有限公司及統一超商股份有限公司函查結
    果，該2 公司均表示查無異議人該張違規案件繳款紀錄，有
    各該公司函文存卷可考，復以異議人未能提出任何足以證明
    其已繳納罰鍰結案之具體事證供本院審酌」，而認抗告人辯
    稱「已繳納罰鍰結案」自無足採（參原裁定第2 頁），惟原
    審係向上開超商函查有無「4,500 元」之交通違規罰款（參
    卷附之原審審理單、函稿，見原審卷第11-13 頁），而非函
    查「1,800 元」之交通違規罰款，則原審以此逕認抗告人逾
    期未繳納罰鍰，此部分待證事實之調查自有未周。又原審於
    上開超商回函後，並未傳喚抗告人到庭就上開超商函查結果
    表示意見，則原裁定上開所陳「異議人未能提出任何足以證
    明其已繳納罰鍰結案之具體事證供本院審酌」，亦有未妥。
四、綜上所述，原審未予詳查上情，遽以裁定駁回聲明異議，尚
    屬有誤。本件抗告有理由，應由本院將原裁定撤銷，並為顧
    及當事人審級利益，發回原審法院，另為適法之裁定。
據上論結，應依道路交通案件處理辦法第26條，刑事訴訟法第41
3 條前段，裁定如主文。
中    華    民    國    99    年    2    月    6      日
                    刑事第三庭  審判長法  官 莊崑山
                                      法  官 唐照明
                                      法  官 張意聰
以上正本證明與原本無異。
本裁定不得再抗告。
中    華    民    國    99    年    2    月    6      日
                                      書記官 陳金

司法院資訊處製作；財團法人民間司法改革基金會備份。
